臺灣高等法院刑事判決　　　　　　　　96年度上易字第1789號
上　訴　人　臺灣臺北地方法院檢察署檢察官
上　訴　人
即　被　告　乙○○
被　　　告　丙○○
上列上訴人因被告竊盜案件，不服臺灣臺北地方法院96年度易字
第828號，中華民國96年6月29日第一審判決（起訴案號：臺灣臺
北地方法院檢察署96年度偵字第5236號），提起上訴，本院判決
如下：
    主  文
原判決撤銷。
丙○○共同攜帶兇器竊盜，累犯，處有期徒刑捌月，減為有期徒
刑肆月，如易科罰金，以新臺幣壹仟元折算壹日，扣案螺絲起子
、大鉗子、小鉗子各壹把均沒收。
乙○○共同攜帶兇器竊盜，處有期徒刑陸月，如易科罰金，以新
臺幣壹仟元折算壹日，減為有期徒刑月，如易科罰金，以新臺
幣壹仟元折算壹日，扣案螺絲起子、大鉗子、小鉗子各壹把均沒
收。
    事  實
一、丙○○前於民國九十三年間，因重利、竊盜等案件，分別經
    臺灣板橋地方法院以九十三年度簡字第五二三九號、九十三
    年度易字第一○二四號判處有期徒刑五月、十月確定，二者
    經臺灣板橋地方法院以九十四年度聲字第九六一號定應執行
    為有期徒刑一年二月，迄至九十五年三月三十一日縮刑期滿
    而執行完畢，竟仍不知悔改，復與乙○○共同基於為自己不
    法所有之意圖，於民國九十六年二月二十一日上午七時許，
    丙○○即攜帶其所有客觀上足以危害人生命、身體、安全及
    具有危險性之螺絲起子、小鉗子、大鉗子各一把而與乙○○
    一同前往臺北市○○○路○段九一號前，由乙○○在旁把風
    ，丙○○則以持上開螺絲起子、大鉗子及小鉗子敲破丁○○
    所有車牌號碼為Ｎ七—二二一一號自用小客車右後方小三角
    窗以進入並再持車內備用鑰匙啟動之方式竊取上開車輛（毀
    損部分未據告訴），得手後二人遂將上開車輛移至位於臺北
    市○○路三○巷二號停車場，嗣因丁○○發現車輛失竊而報
    警處理，警方始於同日上午八時三十分許循線在上開停車場
    查獲上情，並扣得上開螺絲起子、大鉗子及小鉗子各一把。
二、案經臺北市政府警察局萬華分局報請臺灣臺北地方法院檢察
    署檢察官偵查起訴。
    理  由
一、被告丙○○、乙○○經合法傳喚均未到庭，惟查上開犯罪事
    實，業據被告丙○○、乙○○於警詢、偵查及原審審理中坦
    白承認，核與證人林淑惠、丁○○陳述情節相符，並有現場
    監視錄影帶翻拍照片、扣案證物之照片、扣押物品清單、贓
    物認領保管單在卷可資佐證，被告丙○○、乙○○自白與事
    實相符，本件事證業已明確，被告丙○○、乙○○共犯上開
    犯行堪以認定。
二、按刑法第三百二十一條第一項第三款之攜帶兇器竊盜罪，係
    以行為人攜帶兇器竊盜為其加重條件，此所謂兇器，其種類
    並無限制，凡客觀上足對人之生命、身體、安全構成威脅，
    具有危險性之兇器均屬之，且祇須行竊時攜帶此種具有危險
    性之兇器為已足，並不以攜帶之初有行兇之意圖為必要，最
    高法院著有七十九年臺上字第五二五三號判例要旨可參，故
    核被告丙○○、乙○○所為，均係犯刑法第三百二十一條第
    一項第三款之攜帶兇器竊盜罪。被告丙○○、乙○○就上開
    犯行有犯意聯絡並有行為分擔，為共同正犯。另被告丙○○
    前所受有期徒刑之宣告及執行完畢之情如犯罪事實欄所載，
    有本院被告前案紀錄表一份在卷可參，被告丙○○於有期徒
    刑執行完畢後五年內故意再犯本案有期徒刑以上之罪，為累
    犯，應依刑法第四十七條第一項之規定加重其刑。
三、原審對被告予以論罪科刑，固非無見，惟查：被告行為後，
    九十六年罪犯減刑條例業於九十六年七月四日經總統公布，
    並於同年月十六日施行，被告係於九十六年四月二十四日以
    前犯罪，符合罪犯減刑條例第二條第一項第三款之規定，應
    予以減刑，原審未及審酌，容有未洽。檢察官上訴執此指摘
    原判決不當部分，為有理由；被告乙○○未附理由提起上訴
    指摘原判決不當，為無理由，但原判決既有上開可議之處，
    自應由本院予以撤銷改判。爰審酌被告丙○○、乙○○於警
    詢、偵查及原審審理中均坦白承認犯行，並表示悔意，犯後
    態度良好，被告丙○○、乙○○犯罪手段參與程度不一及犯
    罪對於被害人所生之危害等情狀，分別量處如主文第二項所
    示之刑；再依九十六年罪犯減刑條例減輕其刑，並均諭知易
    科罰金之折算標準。另扣案之螺絲起子、大鉗子及小鉗子各
    一把，為被告丙○○所有供本案犯罪所用之物，業據被告丙○○陳明在卷可按，應依刑法第三十八條第一項第二款之規
    定併與宣告沒收。至臺灣台北地方法院檢察署於九十六年八
    月九日以甲○盛果九六偵五二三六字第五六四九三號函，檢
    附台北市政府警察局文山第一分局九十六年七月二十三日北
    市警文一分刑字第○九六三○八八○三○○號刑事案件報告
    書，關於被告另涉嫌竊盜、偽造文書等犯行，核與本件尚無
    裁判上一罪之關係，應退由檢察官另行處理，併此敘明。
四、被告丙○○、乙○○經合法傳喚，無正當理由均未到庭，爰
    不待其陳述，逕行判決。
據上論斷，應依刑事訴訟法第三百六十九條第一項前段、第三百
六十四條、第三百七十一條、第二百九十九條第一項前段，刑法
第二十八條、第三百二十一條第一項第三款、第四十七條第一項
、第四十一條第一項前段、第三十八條第一項第二款，第二條，
中華民國九十六年罪犯減刑條例第二條第一項第三款、第七條、
第九條，判決如主文。
本案經檢察官賴俊雄到庭執行職務。
中　　華　　民　　國　　96　　年　　9 　　月　　19　　日
 　　　　　       刑事第十六庭  審判長法　官　葉騰瑞
                                      法　官　王炳梁
                                      法　官　莊明彰
以上正本證明與原本無異。
不得上訴。
                                      書記官  周素秋
中　　華　　民　　國　　96　　年　　9 　　月　　19　　日
附錄：本案論罪科刑法條全文
中華民國刑法第321條
（加重竊盜罪）
犯竊盜罪而有左列情形之一者，處 6 月以上、 5 年以下有期徒
刑：
一  於夜間侵入住宅或有人居住之建築物、船艦或隱匿其內而犯
之者。
二  毀越門扇、牆垣或其他安全設備而犯之者。
三  攜帶兇器而犯之者。
四  結夥三人以上而犯之者。
五  乘火災、水災或其他災害之際而犯之者。
六  在車站或埠頭而犯之者。
前項之未遂犯罰之。
